【裁判字號】    88,南簡上,74
【裁判日期】    890313
【裁判案由】    妨害名譽
【裁判全文】
臺灣臺南地方法院刑事判決              八十八年度南簡上字第七四號
    上訴人即被告  己○○
右列上人因妨害名譽案件，不服本院新營簡易庭八十八年七月七日所為之簡易判決（
檢察官聲請簡易判決處刑案號：八十八年度偵字第八六一號），提起上訴，本院判決
左：
    主  文
上訴駁回。
    事  實
己○○係台南縣私立港明高級中學董事會董事長，於民國八十七年十一月二十七日上
午九時三十分許，在港明中學崇智樓一樓閱覽室，召開港明中學董事會第十二屆第七
次臨時會議之不特定之多數人得共見共聞之公眾場合上，要求身為該校代理校長之丙
○○離席，嗣丙○○未依其請求離席，己○○即公然出言「未見笑」之語（台語發音
）辱丙○○。案經丙○○訴請偵辦，由檢察官聲請以簡易判決處刑。
    理  由
一、訊據被告即上訴人己○○，固承認於右記時地，在其主持之港明中學董事會第十
    二屆第七次臨時會議上，要求告訴人丙○○離席之事實，惟否認有以「未見笑」
    之語辱丙○○之行為，辯稱：「當時很亂，我忘記有沒有講」等語。然查右揭
    事實，業據告訴人丙○○指訴綦詳，並經參與該次會議之董事丁○○、戊○○、
    庚○○等人，於檢察官偵查及本院審理中到庭結證翔實，又有中國時報八十七年
    十一月二十八日二十一版報紙剪報之報導乙紙在卷可資佐證，告訴人之指訴即非
    無據。雖被告所舉證人乙○○及李裕榮證稱：當時情況很亂，伊等沒有聽到被告
    「未見笑」這句話，另被告所舉證人甲○○證稱：被告並沒有丙○○「未見
    笑」各等語，經核既與上事實不符，自屬護之詞，殊難資為有利於被告之認定
    。
二、查港明中學董事會該次臨時會，有諸多媒體記者採訪，另有關心之家長多人到來
    ，此據證人庚○○作證在卷，復有上開新聞報導可稽，而被告亦自承：「當日情
    形，我們沒有辦法不讓他們去聽」，是該次臨時會場，已成不特定之多數人得以
    共見共聞之場所，堪以認定。再查台語「未見笑」一語，係人「不知羞」之
    意，以被告與告訴人之身分地位，被告口出此言，足認其有侮辱告訴人之犯意，
    被告公然辱告訴人之犯行，已臻明確。
三、核被告所為係犯刑法第三百零九條第一項之公然侮辱人罪，原簡易判決因依刑法
    第三百零九條第一項、第四十二條第二項，罰金罰鍰提高標準條例第一條前段、
    第二條，判處罰金二千元，並諭知易服勞役之折算標準，認事用法，並無不合，
    量刑亦屬允當，上訴意旨否認犯罪，為無理由，應予駁回。
據上論斷，應依刑事訴訟法第四百五十五條之一第三項、第三百六十八條，判決如主
文。
本案經檢察官王森榮到庭執行職務
中    華    民    國     八十九      年      三      月        十三     日
                           臺灣臺南地方法院刑事第四庭
                                 審判長法    官    張  意  聰
                                       法    官    陳  振  謙
                                       法    官    蘇  孫  波
右正本證明與原本無異。
本件不得上訴。
                                       書 記 官    羅  宗  賢
中    華    民    國     八十九      年      三      月        十六     日


司法院資訊處製作；財團法人民間司法改革基金會備份。
